【裁判字號】    99,訴,753
【裁判日期】    990623
【裁判案由】    毒品危害防制條例
【裁判全文】
臺灣臺北地方法院刑事判決               99年度訴字第753號
公  訴  人  臺灣臺北地方法院檢察署檢察官
被      告  甲○○
上列被告因毒品危害防制條例案件，經檢察官提起公訴（99年度
毒偵字第1119號），本院判決如下：
    主  文
甲○○施用第一級毒品，累犯，處有期徒刑柒月，扣案之注射針
筒壹支沒收。
    事  實
一、甲○○前於民國88年間因違反毒品危害防制條例案件，經本
    院以88年度毒聲字第2441號裁定送勒戒處所執行觀察勒戒後
    ，認其無繼續施用傾向，於88年12月27日執行完畢釋放，由
    臺灣臺北地方法院檢察署檢察官於88年12月27日以88年度偵
    緝字第1379號為不起訴處分確定。嗣於前開觀察勒戒處分執
    行完畢釋放後5年內之90年間，又因違反毒品危害防制條例
    案件，經本院以90年度毒聲字第754號裁定送觀察勒戒後，
    復認其無繼續施用毒品傾向，於90年6月27日執行完畢釋放
    ，並由臺灣臺北地方法院檢察署檢察官於90年6月30日以90
    年度毒偵字第228號為不起訴處分。其於同年間另犯偽造貨
    幣罪，經本院以91年度訴字第685號判處有期徒刑1年8月，
    於92年3月26日確定。另於91年間因違反毒品危害防制條例
    案件，經本院以91年度毒聲字第2207號裁定送強制戒治，並
    由檢察官提起公訴。本院於91年12月30日以91年度簡字第37
    91號判處有期徒刑6月確定。前開強制戒治處分，於92年7
    月15日停止戒治處分出監。前開二罪經合併定應執行有期徒
    刑2年。入監執行後於93年10月28日獲准假釋出監，於94 年
    6月18日假釋付保護管束期滿未被撤銷，視為執行完畢。
    嗣復於97年間，再違反毒品危害防制條例案件，經本院以97
    年度毒聲字第854號裁定送觀察勒戒後，認其有繼續施用毒
    品傾向，本院以98年度毒聲字第34號裁定強制戒治，於98年
    9月25 日執行完畢釋放，並由臺灣臺北地方法院檢察署檢察
    官於98 年10月30日以98年度戒毒偵字第245號為不起訴處分
    。詎其竟仍不知悔改，復基於施用第一級毒品之犯意，於99
    年3月3日某時許，在其位於臺北市萬華區○○○路○段109號
    7樓住處，以其所有之針筒注射之方式，施用第一級毒品海
    洛因1 次。嗣於99年3月4日（起訴書誤載為98年3月4日，蒞
    庭檢察官已當庭以言詞更正）10時50分許，在臺北市○○區
    ○○街2號前，經警盤查，於其身上查獲使用過之注射針筒1
    支，經其同意採尿送驗，呈嗎啡陽性反應，始悉上情。
二、案經臺北市政府警察局萬華分局報告臺灣臺北地方法院檢察
    署檢察官偵查起訴。
    理  由
壹、程序事項:
    本件被告甲○○所犯係死刑、無期徒刑、最輕本刑為3年以
    上有期徒刑以外之罪，其於準備程序中就被訴事實為有罪之
    陳述，經法官告知簡式審判程序之旨，並聽取公訴人、被告
    之意見後，經本院合議庭裁定由受命法官獨任進行簡式審判
    程序。
貳、實體事項:
一、上揭犯罪事實，業據被告甲○○於本院審理時坦承不諱。且
    被告於前開時、地為警查獲後，經警採集其尿液送驗結果呈
    嗎啡陽性反應，有經被告簽名確認之臺北市政府警察局偵辦
    毒品案件尿液檢體委驗單，及台灣尖端先進生技醫藥股份有
    限公司於99年3月18日出具之濫用藥物檢驗報告各1紙在卷足
    憑（參偵卷第37、39頁）。此外，並有注射針筒1支扣案可
    資佐證。按海洛因經注射入人體後，約80%於24小時內自尿
    中排出，一般而言，尿液中能否驗出嗎啡陽性反應與其投與
    量、投與途徑、採尿時間、個人體質及檢驗方法之靈敏度有
    關，國外曾有文獻報導注射6毫客之海洛因鹽酸鹽，其代謝
    物嗎啡之平均可檢出時限約為26小時（參照行政院衛生署藥
    物食品檢驗局（81）藥檢壹字第8114885號函）。被告於前
    開時、地被查獲後，採尿送驗結果，既呈嗎啡陽性反應，足
    認被告為警查獲並採尿前26小時內某時，確有施用第一級毒
    品海洛因之犯行。是被告前開出於任意性之自白，核與事實
    相符，而可採信。從而，本件被告施用第一級毒品海洛因一
    次之犯行，事證明確，洵堪認定。被告前於88年間因違反毒
    品危害防制條例案件，經本院裁定送勒戒處所執行觀察勒戒
    後，認其無繼續施用傾向，於88年12月27日執行完畢釋放，
    由臺灣臺北地方法院檢察署檢察官以88年度偵緝字第1379號
    為不起訴處分確定。又於90年間因違反毒品危害防制條例案
    件，經本院裁定送觀察勒戒後，復認其無繼續施用毒品傾向
    ，於90年6月27日執行完畢釋放，再由臺灣臺北地方法院檢
    察署檢察官以90年度毒偵字第228號為不起訴處分。復於91
    年間因違反毒品危害防制條例案件，經本院裁定送強制戒治
    ，並由檢察官提起公訴。其後又於於97年間違反毒品危害防
    制條例案件，經本院裁定送觀察勒戒後，認其有繼續施用毒
    品傾向，本院再裁定強制戒治，於98年9月25日執行完畢釋
    放，並由臺灣臺北地方法院檢察署檢察官以98年度戒毒偵字
    第245號為不起訴處分，此有臺灣高等法院被告前案紀錄表
    在卷可稽。其又犯本件施用第一級毒品罪，自應依法論科。
二、核被告所為，係犯毒品危害防制條例第10條第1項之施用第
    一級毒品罪。被告施用第一級毒品海洛因時，持有第一級毒
    品海洛因之低度行為，為其施用第一級毒品海洛因之高度行
    為所吸收，不另論罪。被告於90年間因犯偽造貨幣罪，經本
    院以91年度訴字第685號判處有期徒刑1年8月，於92年3月26
    日確定。其另於91年間因違反毒品危害防制條例案件，經本
    院於91年12月30日以91年度簡字第3791號判處有期徒刑6月
    確定。前開二罪經合併定應執行有期徒刑2年。被告入監執
    行後，於93年10月28日獲准假釋出監，於94年6月18日假釋
    付保護管束期滿未被撤銷，視為已執行完畢，此有前開臺灣
    高等法院被告前案紀錄表在卷可參。其於受有期徒刑之執行
    完畢後，5年內故意再犯本件有期徒刑以上之罪，為累犯，
    應依刑法第47條第1項規定，加重其刑。爰審酌被告前已因
    施用毒品，受觀察勒戒、強制戒治等之保安處分及科刑，而
    再為本件犯罪，顯見其未因前所受保安處分及科刑而決心改
    過，惟念施用毒品屬自戕行為，且被告犯後復已坦承犯行之
    態度等一切情狀，量處如主文所示之刑。扣案注射針筒1支
    ，係被告所有，用以供犯本罪所用之物，業據被告供明在案
    ，爰併依刑法第38條第1項第2款規定宣告沒收之。
據上論斷，應依刑事訴訟法第273條之1、第299條第1項前段，毒
品危害防制條例第10條第1項，刑法第11條前段、第38條第1項第
2款，判決如主文。
本案經檢察官蔡甄漪到庭執行職務。
中    華    民    國    99    年    6     月    23    日
                  刑事第四庭  法  官  李桂英
如不服本判決應於收受送達後10日內向本院提出上訴書狀，並應
敘述具體理由；其未敘述上訴理由者，應於上訴期間屆滿後20日
內向本院補提理由書（均須按他造當事人之人數附繕）。
                              書記官  嚴君珮
中    華    民    國    99    年    6     月    23    日
附錄本案論罪科刑法條全文:
毒品危害防制條例第10條第1項:

司法院資訊處製作；財團法人民間司法改革基金會備份。
